

Teléfono: 3202412818

E-mail:

edwinarley1995@gmail.com

IDIOMAS

Español: Natal Inglés: Intermedio Frances: Intermedio

REFERENCIAS

Cristian Camilo Becerra

Colegio Militar Antonia Santos | Docente Teléfono 3046443036

Diana Carolina Fonseca

Institución Educativa de Rancho Grande | Docente Teléfono 3144370075

Samuel Marín

Desarrollador web Teléfono 3102461708

Adela Gamboa

Técnico en Sistemas Teléfono 3213375813

EDWIN ARLEY FONSECA CANARIA

PERFIL LABORAL

Licenciado en Informática y Tecnología y Técnico en programación de software con la capacidad para realizar desarrollo de software, construcción de sitios web, mantenimiento y soporte técnico y planeación de clases, con manejo de paquete de office y software como animate, photoshop, illustrator, xampp, mysql workbench, visual studio code y Android Studio, lenguajes de programación como JavaScript, Dart, con seis meses de experiencia práctica como docente de informática en básica primaria y bachillerato y como auxiliar de desarrollo web. Persona honesta, respetuosa, con buenas relaciones interpersonales y receptiva a seguir instrucciones.

FORMACION ACADEMICA

2022 Vue.js: De cero a experto

Virtual-curso UDEMY

2021 Become a WordPress Developer: Unlocking Power With Code

Virtual-curso UDEMY

2021 Aplicación de la Calidad del Software en el Proceso de Desarrollo

Virtual-curso SENA CENTROENTRO DE DISEÑO Y METROLOGIA

REGIONAL DISTRITO CAPITAL

2021 Flutter: tu guia complete de Desarrollo para IOS y Android

Virtual-curso UDEMY

2020 Titulo: Licenciado en Informática y Tecnología

Tunja-Colombia Universidad Pedagógica y tecnológica de Colombia

2014 Titulo: Técnico en programación de Software

Tunja-Colombia Servicio Nacional de Aprendizaje-SENA -CEGAFE

EXPERIENCIA LABORAL

De 09/2021 al 03/2022 (Remoto)

HERFOX Company SAS

AUXILIAR DE SISTEMAS

Tareas realizadas: desarrollo de sitios web maquetación de estilos según las especificaciones del cliente, generar reportes de base de datos para el cliente maquetación y cargue de contenido según las especificaciones del cliente.

De 09/2020 al 11/2020 (Tunja - Boyacá)

AITEC SERVICES SAS

TÉCNICO EN SISTEMAS

Tareas realizadas: soporte técnico en sitio, mantenimiento de equipos de cómputo, tabletas, biométricos, redes, impresoras e inventario de equipos y enceres.

De 04/2019 al 07/2019 (Tunja- Boyacá)

INSTITUCION EDUCATIVA SAN JERONIMO EMILIANI

DOCENTE PRACTICANTE

Tareas realizadas: labor docente con los grados 11, 10, y 9 en la especialidad de sistemas y con 7° dictando Informática, planeación de clases - coordinación de disciplina - atención a padres de familia.

De 05/2018 a 08/2019 (Tunja-Boyacá)

Universidad pedagógica y tecnológica de Colombia

MONITOR

Tareas realizadas: se desempeñó la labor de monitor del área de Programación III para la Licenciatura en Informática y tecnología (LIT), de igual manera se colaboró en áreas como Máquinas y Herramientas, Diseño tecnológico, Taller de Electricidad, Operadores tecnológicos y en las demás materias en las que los estudiantes presentaran dudas o inquietudes.

De 02/2014 al 08/2014 (Tunja - Boyacá)

EMPRESA DE ENERGIA DE BOYACA S.A. ESP

APRENDIZ SENA

Tareas realizadas: mantenimiento de equipos y de software empresarial, instalación del software y aplicativos empresariales. mantenimiento e instalación de impresoras, soporte a la red de la empresa y solución de problemas a equipos en otras sedes.



El Servicio Nacional de Aprendizaje SENA

En cumplimiento de la Ley 119 de 1994

Hace constar que

EDWIN ARLEY FONSECA CANARIA

Con Cedula de Ciudadania No. 1049641125

Cursó y aprobó la acción de Formación

APLICACION DE LA CALIDAD DEL SOFTWARE EN EL PROCESO DE DESARROLLO

con una duración de 40 horas

En testimonio de lo anterior, se firma el presente en Bogotá, a los veintiun (21) dias del mes de mayo de dos mil veintiuno (2021)

Firmado Digitalmente por

RODOLFO MARTINEZ PEREZ

Subdirector
CENTRO DE DISEÑO Y METROLOGIA
REGIONAL DISTRITO CAPITAL

74913325 - 21/05/2021 FECHA REGISTRO

La autenticidad de este documento puede ser verificada en el registro electrónico que se encuentra en la página web http://certificados.sena.edu.co, bajo el número 9216002315530CC1049641125C.



La Universidad Pedagógica y Tecnológica de Colombia

Creada mediante Decreto 2655 de 1953 y Ley 73 de 1962

Teniendo en cuenta que:

Edwin Arley Honseca Canaria c. c. n. 1.049.641.125 de Tunja

Cumplió satisfactoriamente con los requisitos académicos exigidos, le confiere el título de

Licenciado en Informática y Tecnología

En testimonio de ello, otorga el presente DIPLOMA

en Tunja, a los 17 dias del mes de

julio

de 20 20

Admissones y Control de Registro Academico

December 123855

Little de la Lagran 1 58

198

Freds 17 -07 - 2020

Regtor

Necessary General

Decamo .

pordinadet



VERSIDAD PEDAGOGICA Y TECNOLOGICA DE COLOMBIA 'vigileda Mineduceción'

COPIA DE ACTA DE GRADO

De: FONSECA CANARIA EDWIN ARLEY

ACTA DE GRADO No. EDUC 25. En la ciudad de Tunja, Departamento de Boyada Répública de Colombia, a los 17 dias de Julio — de 2020, el Rector de la LIPTC el Secretario General — el Decano y el Secretario de la FACULTAD DE CIENCIAS DE LA EDUCADION teniendo en quenta due el/la) estudiante FONSECA CANARIA EDWIN ARLEY identificado con C.C. No. 1049641125 expedida en TUNJA, ha cursado y aprobado con la intensidad y extensión requendas los estudios de la camera profesional cumpliendo con el requisito de grado estatutano iCurso Posgrado con nota Mentono I para obtener el Titulo profesional de:

LICENCIADO EN INFORMATICA Y TECNOLOGIA

De conformidad con la Resolución Rectoral de Grado No. 23.33 de fecha 17 de Julio de 2020 y en concordancia con la Ley 30 de 1992 esta Universidad en nombre de la Républica de Colombia por autorización del Ministerio de Educación, le confere el título mencionado y lo declara idoneo para ejercer su profesion en testimonio de ello se autoriza la expedición del correspondente Diploma el cual queda registrado en el Lipro 58. Fo/o 198 del 17 de Julio de 2020.

En constancia se firma por quienes intervinieron en esta graduación

RECTOR (Firmado)
SECRETARIO GENERAL (Firmado)
DECANO DE LA FACULTAD (Firmado)
SECRETARIO DE LA FACULTAD (Firmado)

OSCAR HERNAN RAMIREZ
MONICA EDELMIRA RAMIREZ GONZALEZ
JULIO ALDEMAR GOMEZ CASTAÑEDA
MYRIAM LILIANA PIRACON LOPEZ

Sa expide en Tunja a los 17 días de Julio de 2020

MARIO MENDOZA TAORA

JEFE DEPARTAMENTO DE ADMISIONES Y CONTROL DE REGISTRO ACADÉMICO MONICA REFERIRA, RAMIREZ GONZALEZ

SECRETARIO GENERAL

EL SUSCRITO DIRECTOR DE LA ESCUELA DE LA LICENCIATURA EN INFORMÁTICA

INFORMA QUE:

El estudiante EDWIN ARLEY FONSECA CANARIA con cédula de ciudadanía N° 1049641125 de Tunja, realizó durante 3 semestres las monitorias de programación III, Máquinas y Herramientas, Diseño tecnológico, Taller de Electricidad y Operadores tecnológicos. desempeñando labores propias de las asignaturas en mención.

La presente se expide en Tunja, a solicitud del interesado, a los (3) días del mes de diciembre de 2019, con destino a hoja de vida.

MMMY YORDANY/ARDILA MUÑOZ

Director de escuela



El Servicio Nacional de Aprendizaje SENA

En Cumplimiento de la Ley 119 de 1994 y en atención a que

EDWIN ARLEY FONSECA CANARIA

Con Cedula de Ciudadania No. 1.049.641.125

Cursó y aprobó el programa de Formación Profesional Integral y cumplió con las condiciones requeridas por la entidad, le confiere el

Título de

TÉCNICO EN

PROGRAMACIÓN DE SOFTWARE

En testimonio de lo anterior, se firma el presente Titulo en Tunja, a los veintiocho (28) días del mes de agosto de dos mil catorce (2014)

> Firmado Digitalmente por DAGOBERTO JUAN BERDUGO HERNANDEZ SERVICIO NACIONAL DE APRENDIZAJE - SENA Autenticidad del Documento Bogotá - Colombia

DAGOBERTO JUAN BERDUGO HERNANDEZ
SUBDIRECTOR CENTRO DE GESTION ADMINISTRATIVA Y FORTALECIMIENTO EMPRESARIAL
REGIONAL BOYACÁ

11260178 - 28/08/2014 No y FECHA REGISTRO



La República de Colombia p en su nombre la Institución Educativa Julius Sieber de Tunja - Bopacá

Autorisada por la Becretaria de Coucación de Tunja segun Resolución 10. 539 de 14 de Noviembre de 2007.

Confiere a:

Edwin Arley Fonseca Canaria Identificado(a) con T. I. No. 95022625927 de Tunja

El titulo de:

Bachiller Técnico

Con especialidad en Medio Ambiente

Por haber alcanzado los estándares de formación integral correspondientes al nivel de Coucación Media Técnica, de acuerdo

al Propecto Educativo Institucional - PEI-

Detretatia

Anotabo en el Control Interno del Plantel en el

Libro de Registro No. 2. Folio No. 19 Diploma No. 11 Baba en Tunja, a / be dietembre bel 2014.

Este Diploma no requiere registro be la Betretaria be Coutation (Decrete Placional 220, 921 be 1994)



ACTA INDIVIDUAL DE GRADO

INSTITUCIÓN EDUCATIVA "JULIUS SIEBER" TUNJA - BOYACÁ

DANE 115001002751 INSCRIPCION S E M 288 JORNADA PIURNA

En la ciudad de Tunja, al 1 día del mes DICIEMBRE del año 2011, se reunieron con el fin de formalizar la graduación de los estudiantes de último grado, los suscritos Rector y Secretaria de la "INSTITUCIÓN EDUCATIVA JULIUS SIEBER" institución aprobada hasta undécimo grado en el Nivel De Educación Media TÉCNICA y autorizada por la SECRETARÍA DE EDUCACIÓN DE TUNJA para otorgar el título de bachiller TÉCNICO: Según Resolución 539 del 14 de Noviembre de 2007.

Comprobada la situación legal y académica de cada uno de los estudiantes que cursaron y aprobaron los estudios correspondientes al Nivel De Educación Media <u>TÉCNICA</u>, llenando los requisitos del respectivo Proyecto Educativo Institucional, se procedió a otorgar el título de:

BACHILLER TÉCNICO CON ESPECIALIDAD EN, MEDIO AMBIENTE

Al graduando (a) cuyos nombres, apellidos y número de documento de identidad se relaciona a continuación:

EDWIN ARLEY FONSECA CANARÍA T.I. No. 95022625927 DE TUNJA - BOY.

Es fiel copia tomada del acta original de Graduación No. 29 del Primero (1) de Diciembre de 2011, que consta de 30 Estudiantes graduandos, comienza con el nombre de Carlos Isneyper Padila Quintero y cierra con el nombre de Flor Alba Vivas Pacategue, Firmada y sellada por CÉSAR FRANCISCO CARVAJAL PINILLA (Rector) y MARICELLA BOHÓRQUEZ BACCA (Secretaria).

Dado en Tunja al Primer (1) dia del mes de Diciembre de 2011

Esp. CESAR FRANCISCO CARVAJAL PINILLA C.C. No. 6,762,177 de Tunia

Rector

MARICELLA BOHORQUEZ BACCA C.C. No. 46.666.426 de Duitama

Secretaria Académica





HERFOX COMPANY SAS Se permite certificar que:

El señor EDWIN ARLEY FONSECA CANARIA, identificado con cedula de ciudadanía No. 1.049.641.125 laboró en nuestra empresa desde el 01 de septiembre de 2021 hasta el 11 de marzo de 2022, desempeñando el cargo de Auxiliar de sistemas con contrato a término fijo por seis mese, devengando un salario mensual de \$ 1.000.000. (UN MILLON DE PESOS M/CTE)

Para constancia de lo anterior se firma en Bogotá a los veintiún (11) días del mes de marzo de 2022.

Cordialmente

Directorá Administrativa

Cel: 300 5612353





AITEC SERVICES SAS NIT-900932794 Certifica

El señor EDWIN ARLEY FONSECA CANARIA identificado con cédula de ciudadanía Nº 1049641125, ha laborado en nuestra compañía, como técnico en sistemas con un contrato de obra ó labor.

Desempeñando su(s) actividad(es) en los siguiente(s) proyecto(s):

PROYECTO	FECHA DE INICIO	FECHA FIN
TCC - S. SITIO	2020-09-28	2020-09-28
B.BOGOTA-GERENCIA - S. SITIO	2020-09-30	2020-10-20
DIGITAL TABLET GERENTES SEGUNDA FASE - S. SITIO	2020-10-28	2020-11-05
B. BOGOTA - INVENTARIO	2020-11-24	2020-11-27

Con atención de incidentes y soporte en sitio durante los meses de Octubre de 2020 , Noviembre de 2020 , con un total de atenciones de 5

Cualquier inquietud se atenderá en el teléfono 4444668,

LAURA MARCELA ORTIZ SUAZA Líder de Recursos Humanos Pbx 4444668 300 279 11 53 Ext 1001 E-mail lortiz@aitecservices.com.co

> CRR 70 #30A 25 Bélen Rosales PBX 4444668



EL DOCENTE DE INFORMÁTICA DE LA INSTITUCIÓN EDUCATIVA SAN GERÓNIMO EMILIANI

INFORMA QUE:

El docente en formación de la Universidad Pedagógica y Tecnológica de Colombia EDWIN AREY FONSECA CANARIA, identificado con cedula de ciudadanía N° 1049641125 de Tunja, realizo la practica Pedagógica Investigativa de Profundización, como docente de informática del grado séptimo C y en la especialidad de sistemas de la Institución Educativa San Jerónimo Emiliani cede central.

La presente se expide en Tunja, a solicitud del interesado, a los (13) días del mes de septiembre del 2019, con destino a hoja de vida.

WILLIAM ESPINOSA PULIDO

Docente de Informática



21100

LA DIRECTORA DE TALENTO HUMANO

HACE CONSTAR:

Que el señor EDWIN ARLEY FONSECA CANARIA, identificado con cédula de ciudadanía número 1.049.641.125 de Tunja, realizó la práctica como Aprendiz Sena en la especialidad de Técnico en Programación de Software, del 19 de febrero al 18 de agosto de 2014.

La presente constancia se expide en Tunja, a los 21 días del mes de agosto de 2014, con destino al Interesado.

ANALIDA MARTINEZ DE PERICO

Cenaida M



V Congreso Internacional y XIII Encuentro Nacional de





LA FACULTAD DE CIENCIAS DE LA EDUCACIÓN DE LA UNIVERSIDAD DEL MAGDALENA

HACE CONSTAR QUE

EDWIN ARLEY FONSECA CANARIA

Identificado/a con C.C. 1049641125

Participó en Calidad de Ponente los días 5, 6 y 7 de octubre de 2017, en el

V Congreso Internacional de Educación en Tecnología e Informática y XIII Encuentro Nacional de Experiencias Curriculares y de Aula en Educación en Tecnología e Informática.

Dado en Santa Marta D.T.C.H., a los 7 días del mes de octubre de 2017

JOSÉ MANUEL PACHECO RIC LURTE
Decano

Facultad de Ciencias de la Educación

HENRY SANCHEZ PEREZ

Director de Programa

Licenciatura en Informática

CARLOS MERCHAN BASABE

Coordinador General

REPETIC

DANIEL PORTNOY
Gerente

Consultech Israel

Red REPETIC

























UNIVERSIDAD PEDAGÓGICA Y TECNOLÓGICA DE COLOMBIA XXIII JORNADA DE INVESTIGACIÓN Y EXTENSIÓN VIE - UPTC "Colombianos que Transforman el Mundo, UPTC para todos"

Certifica que

EDWIN ARLEY FONSECA CANARIA

Identificado con C.C. No. 1049641125 participó en calidad de

PONENTE



En la socialización de experiencias, Programa Escuelas Normales Superiores en Convenio con la UPTC y proyectos de aula de Práctica Pedagógica Investigativa de Profundización, realizado en Tunja, 3 de octubre de 2019, en el marco de la Jornada de Investigación

JULIO ALDEMAR GOMEZ CASTAÑEDA Decano Facultad Ciencias de la Educación

RUTH NAYIBE CARDENAS SOLER Coordinadora Programa de Escuelas Normales MYRIAM C. LEGUIZAMÓN GONZÁLEZ Coordinadora Practica Pedagógica Investigativa de Profundización

Congreso Internacional y Nacional de Educación en Tecnología e Informática

Experiencias en la Práctica Pedagógica 2016





















Certifica que

EDWIN ARLEY FONSECA CANARIA

Participó en el



IV CONGRESO INTERNACIONAL y XII NACIONAL DE EDUCACIÓN EN TECNOLOGÍA E INFORMÁTICA "Experiencias en la Práctica Pedagógica 2016" UPTC - Octubre 6,7 y 8 de 2016

Como

Asistente

Director Investigaciones UPTC

DIANA ELVIRA SOTO ARANGO Decana Facultad de Ciencias de Educación UPTC

v Tecnologia UPTC